# 求助 chenyiwei 老师：一次性大额预付 25 年租金该如何入账？

提问人：amwu88888 时间：2019-07-30 16:37:53
实务中碰到预付长期租金的问题，请教陈老师如何进行会计处理：
2019 年 1 月 1 日甲公司与政府部门签约租赁池塘 1000 亩 25 年（暂不考虑租赁不超过 20 年的政策），每年租金 95.5 万元，需要甲公司 2019年 1 月 1 日一次性付清 2,387.5 万元（95.5*25），其中付款时全部开票（5% 进项税1,136,904.76 元），假设银行同期贷款利率 4.9%。
请问陈老师租赁费用是否需要考虑折现因素？
目前有两种观点：
1 、因为需要签订合同时一次性支付，租金很长，实际租金比95.5万高，需要折现并计算未确认融资收益。 2 、因为租赁期限很长，实质接近购买土地使用权，只是采用租赁的形式，限定用途，可直接按 2,387.5 万元计入长期待摊费用，每年平均摊销。但是折算每平方米价格只有 35.81，与市场价格相差甚远。
方法 1 拟采用的计算方法
利用公式，求出在期初折现不含税租金为22,738,095.24 元（2,387.5万扣除进项税），每年需要支付多少租金。PMT(4.90%,25,-23,875,000/1.05)，求出每年租金 1,597,192.02，
25 年不折现合计 =1,597,192.02*25=39,929,800.50 元未确认融资收益 =39,929,800.50-22,738,095.24=17,191,705.26 元期初入账分录：
借：长期待摊费用 22,738,095.24
借：应交税费-进项税 1,136,904.76
贷：银行存款 23,875,000.00
借：长期应收款 17,191,705.26
贷：未确认融资收益 17,191,705.26
第一年摊销入账：
借：管理费用 1,597,192.02
贷：长期待摊费用 909,523.81（22,738,095.24/25）
贷：长期应收款 687,668.21
（1,597,192.02-909,523.81）
借：财务费用-利息收入 -1,114,166.67
贷：未确认融资收益 -1,114,166.67
累计摊销分录：
借：管理费用 39,929,800.50
贷：长期待摊费用 22,738,095.24
贷：长期应收款 17,191,705.26
借：财务费用-利息收入 -17,191,705.26
贷：未确认融资收益 -17,191,705.26
由于前期的本金较大，利息收入金额较多，导致整个业务相对平摊前期出现部分利润，想请教陈老师正确应该如何入账？

回答人：chenyiwei
建议采用 “因为租赁期限很长，实质接近购买土地使用权，只是采用租赁的形式，限定用途，可直接按 2,387.5 万元计入长期待摊费用，每年平均摊销” 的处理，即不考虑预付租金的时间价值。对于预付租金导致的平均租金水平显著低于市场租金，在排除时间价值因素影响后，考虑是否涉及政府补助（与资产相关），并对其中可能涉及的政府补助因素作出恰当处理（建议按净额法处理）。

提问人：amwu88888 时间：2019-07-30 22:32:50
陈老师可以解释一下选择方法二的原因么？套用了哪个准则？为什么分期付款购买设备的时候需要折现，而这种期初一次性预付却不需要？有点混，实质重于形式？

回答人：chenyiwei
控制权一次性转移；对买方而言不涉及融资。